---
title: "Relatório"
author: "Fagner Gomes"
output: html_document
---
1 - é possível acompanhar o crescimento do gêneros ou da música em si!?

R- em busca de tentar acompanha a evolução dos gêneros musicais (mais listados), é possível notar que entre 1920 e 1950 música não era algo tão produtivo, talvez pelo fato de rádio não ser tão popular, ou até mesmo período de guerra / crise.



> Gráfico para melhor visualização entre os anos 1920 e 1990

```{r, echo=FALSE, DEBUG = FALSE}
library("ggplot2")
year_term <- read.csv("C:/Users/fagnerng/git/AD2-p2/Dados/year-term.csv")
p <- ggplot() 
p <- p +  geom_line(data = year_term, aes(x = year.term, y = rock, color = "Rock")) 
p <- p + geom_line(data = year_term, aes(x = year.term, y = pop, color = "Pop")) 
p <- p + geom_line(data = year_term, aes(x = year.term, y = indie, color = "Indie")) 
p <- p + geom_line(data = year_term, aes(x = year.term, y = jazz, color = "Jazz")) 
p <- p + geom_line(data = year_term, aes(x = year.term, y = hiphop, color = "Hip Hop")) 
p <- p + xlab('Years') 
p <- p + ylab('Count(log10)')
p <- p + labs(color="TAGS")
p <- p + geom_bar() 
p <- p + geom_text()
p <- p + scale_y_log10()
p <- p + scale_x_continuous(breaks=c(1920,1930,1940,1950,1960,1970,1980,1990,2000,2010))
p

```

> Gráfico para melhor visualização após 1990



Porém, após esse período a música começa a se popularizar, entrando na era Disco Época em que era comum sair para se divertir a noite e escoltar alguma música de seu interesse. Com a revolução digital, surgimento do CD, o ramo musical começa a decolar, onde apresenta uma crescimento jamais visto.


```{r, echo=FALSE}
library("ggplot2")
year_term <- read.csv("C:/Users/fagnerng/git/AD2-p2/Dados/year-term.csv")
p <- ggplot() 
p <- p +  geom_line(data = year_term, aes(x = year.term, y = rock, color = "Rock")) 
p <- p + geom_line(data = year_term, aes(x = year.term, y = pop, color = "Pop")) 
p <- p + geom_line(data = year_term, aes(x = year.term, y = indie, color = "Indie")) 
p <- p + geom_line(data = year_term, aes(x = year.term, y = jazz, color = "Jazz")) 
p <- p + geom_line(data = year_term, aes(x = year.term, y = hiphop, color = "Hip Hop")) 
p <- p + xlab('Years') 
p <- p + ylab('Count')
p <- p + labs(color="TAGS")
p <- p + geom_bar() 
p <- p + geom_text()
p <- p + scale_x_continuous(breaks=c(1920,1930,1940,1950,1960,1970,1980,1990,2000,2010))
p <- p + scale_y_continuous(breaks=c(0,20,40,60,80,100,120,140,160,180,200,220,240))
p

```