---
title: "Relatório"
author: "Fagner Gomes"
output: html_document
---
1 - é possível acompanhar o crescimento do gêneros ou da música em si!?

R- em busca de tentar acompanha a evolução dos gêneros musicais (mais listados), é possível notar que entre 1920 e 1950 música não era algo tão produtivo, talvez pelo fato de rádio não ser tão popular, ou até mesmo período de guerra / crise.



> Gráfico para melhor visualização entre os anos 1920 e 1990

```{r, echo=FALSE}
library("ggplot2")
year_term <- read.csv("C:/Users/fagnerng/git/AD2-p2/Dados/year-term.csv")
p <- ggplot() 
p <- p +  geom_line(data = year_term, aes(x = year.term, y = rock, color = "Rock")) 
p <- p + geom_line(data = year_term, aes(x = year.term, y = pop, color = "Pop")) 
p <- p + geom_line(data = year_term, aes(x = year.term, y = indie, color = "Indie")) 
p <- p + geom_line(data = year_term, aes(x = year.term, y = jazz, color = "Jazz")) 
p <- p + geom_line(data = year_term, aes(x = year.term, y = hiphop, color = "Hip Hop")) 
p <- p + xlab('Years') 
p <- p + ylab('Count(log10)')
p <- p + labs(color="TAGS")
p <- p + geom_bar() 
p <- p + geom_text()
p <- p + scale_y_log10()
p <- p + scale_x_continuous(breaks=c(1920,1930,1940,1950,1960,1970,1980,1990,2000,2010))
p

```

> Gráfico para melhor visualização após 1990



Porém, após esse período a música começa a se popularizar, entrando na era Disco Época em que era comum sair para se divertir a noite e escoltar alguma música de seu interesse. Com a revolução digital, surgimento do CD, o ramo musical começa a decolar, onde apresenta uma crescimento jamais visto.


```{r, echo=FALSE}
library("ggplot2")
year_term <- read.csv("C:/Users/fagnerng/git/AD2-p2/Dados/year-term.csv")
p <- ggplot() 
p <- p +  geom_line(data = year_term, aes(x = year.term, y = rock, color = "Rock")) 
p <- p + geom_line(data = year_term, aes(x = year.term, y = pop, color = "Pop")) 
p <- p + geom_line(data = year_term, aes(x = year.term, y = indie, color = "Indie")) 
p <- p + geom_line(data = year_term, aes(x = year.term, y = jazz, color = "Jazz")) 
p <- p + geom_line(data = year_term, aes(x = year.term, y = hiphop, color = "Hip Hop")) 
p <- p + xlab('Years') 
p <- p + ylab('Count')
p <- p + labs(color="TAGS")
p <- p + geom_bar() 
p <- p + geom_text()
p <- p + scale_x_continuous(breaks=c(1920,1930,1940,1950,1960,1970,1980,1990,2000,2010))
p <- p + scale_y_continuous(breaks=c(0,20,40,60,80,100,120,140,160,180,200,220,240))
p

```



2 – Se um álbum for listado com mais de uma música, é possível determinar se a popularidade das músicas são semelhantes?

R- Como é possível observar no gráfico em Boxpot, a familiaridade de um álbum não é completamente concentrada, onde temos picos extremos tanto superiores como inferiores

> Relação entre Album e Familiaridade

```{r, echo=FALSE}
library("ggplot2")
songs <- read.csv("C:/Users/fagnerng/git/AD2-p2/Dados/songs.csv")
songs <- subset(songs, songs$release == "Live" | songs$release == "Original Album Classics" | songs$release == "The Best Of" | songs$release == "The Very Best Of" | songs$release == "Gold" | songs$release == "Greatest Hits")
songs <- subset(songs, songs$artist_familiarity > 0 )
songs <- subset(songs, songs$artist_hotttnesss > 0 )
songs$artist_mbid <- NULL
songs$artist_name <- NULL
songs$duration <- NULL
songs$artist_id <- NULL
songs$artist_hotttnesss <- NULL
songs$track_id <- NULL
songs$title <- NULL
songs$song_id <- NULL
songs$year <- NULL
p2 <- ggplot(songs, aes(factor(songs$release), songs$artist_familiarity))
p2 <- p2 + geom_boxplot(aes(fill = factor(songs$release))) + geom_jitter()
p2



```



Se compararmos o Hotness com a familiaridade temos uma variação de valores menores encontrado, porém ainda é impossível afirmar que um álbum influencia a popularidade de suas músicas, sempre existirá a(s) musica(s) favorita(s)

> Relação entre Album e Popularidade(hotness)


```{r, echo=FALSE}
library("ggplot2")
songs <- read.csv("C:/Users/fagnerng/git/AD2-p2/Dados/songs.csv")
songs <- subset(songs, songs$release == "Live" | songs$release == "Original Album Classics" | songs$release == "The Best Of" | songs$release == "The Very Best Of" | songs$release == "Gold" | songs$release == "Greatest Hits")
songs <- subset(songs, songs$artist_familiarity > 0 )
songs <- subset(songs, songs$artist_hotttnesss > 0 )
songs$artist_mbid <- NULL
songs$artist_name <- NULL
songs$duration <- NULL
songs$artist_id <- NULL
songs$track_id <- NULL
songs$title <- NULL
songs$artist_familiarity <- NULL
songs$song_id <- NULL
songs$year <- NULL
p2 <- ggplot(songs, aes(factor(songs$release), songs$artist_hotttnesss))
p2 <- p2 + geom_boxplot(aes(fill = factor(songs$release))) + geom_jitter()
p2



```